臺灣高等法院刑事裁定
111年度聲字第2660號
聲  請  人  臺灣高等檢察署檢察官
受  刑  人  劉康偉



上列聲請人因受刑人數罪併罰有二裁判以上，聲請定其應執行之
刑（聲請案號：111年度執聲字第1246號），本院裁定如下：
    主  文
甲○○犯如附表所示各罪所處之刑，應執行有期徒刑壹年伍月。
    理  由
一、聲請意旨略以：受刑人甲○○因違反兒童及少年性剝削防制條
    例等數罪，先後經判決確定如附表，應依刑法第第50條第1
    項第1款、第2項、53條、第51條第5款規定，定其應執行之
    刑，爰依刑事訴訟法第477條第1項聲請裁定等語。
二、按裁判確定前犯數罪者，併合處罰之。但有下列情形之一者
    ，不在此限：一、得易科罰金之罪與不得易科罰金之罪；二
    、得易科罰金之罪與不得易服社會勞動之罪；三、得易服社
    會勞動之罪與不得易科罰金之罪；四、得易服社會勞動之罪
    與不得易服社會勞動之罪；前項但書情形，受刑人請求檢察
    官聲請定應執行刑者，依第51條規定定之；數罪併罰，有二
    裁判以上者，依刑法第51條之規定，定其應執行之刑；刑法
    第50條、第53條分別定有明文。次按法律上屬於自由裁量之
    事項，有其外部性界限及內部性界限，並非概無拘束。依據
    法律之具體規定，法院應在其範圍選擇為適當之裁判者，為
    外部性界限；而法院為裁判時，應考量法律之目的，及法律
    秩序之理念所在者，為內部性界限；法院為裁判時，二者均
    不得有所踰越。在數罪併罰，有二裁判以上，定其應執行之
    刑時，固屬於法院自由裁量之事項，然仍應受前揭外部性界
    限及內部性界限之拘束；上開更定之應執行刑，不應比前定
    之應執行刑加計其他裁判所處刑期後為重，否則即與法律秩
    序理念及法律目的之內部界限有違，難認適法（最高法院80
    年台非字第473號判例、93年度台非字第192號判決意旨可資
    參照）。
三、經查：
  ㈠受刑人甲○○所犯如附表所示之罪，前經臺灣臺北地方法院、
    臺灣桃園地方法院及本院判處如附表所示之刑（附表編號2
    之「偵查（自訴）機關年度案號」欄，應更正為「桃園地檢
    110年度偵字第725號」；附表編號3至4之「偵查（自訴）機
    關年度案號」欄，均應更正為「桃園地檢109年度偵字第639
    4、26977、27145號」），均經分別確定在案，且各罪均為
    附表編號1裁判確定前所犯，本院亦為最後事實審之法院，
    有各該刑事判決書及本院被告前案紀錄表在卷可稽。又附表
    編號1至3所示之罪所處之刑均為得易科罰金之刑，附表編號
    4所示之罪所處之刑為不得易科罰金之刑，合於刑法第50條
    第1項但書第1款之情形，須經受刑人請求檢察官聲請定其應
    執行刑，始得依刑法第51條之規定定其應執行刑。茲檢察官
    依受刑人之請求，聲請就附表所示各罪定其應執行之刑，此
    有受刑人簽名之「臺灣桃園地方檢察署111年7月25日執行筆
    錄」乙份在卷可憑（本院卷第5至6頁），本院審核認聲請為
    適當，應予准許。並審酌被告多次犯營利姦淫猥褻、媒介性
    交等犯行，罪質相似，刑法第51條第5款原係採限制加重原
    則，而非累加原則之意旨，又被告所犯如附表編號1至2所示
    之罪，前經臺灣臺北地方法院以110年度聲字第1451號裁定
    應執行刑有期徒刑3月確定，兼衡受刑人犯罪行為之不法與
    罪責程度、附表各罪彼此間之關聯性、附表各罪所反應受刑
    人之人格特性與傾向、對受刑人施以矯正之必要性等裁量內
    部性界限，及附表所示各罪宣告刑總和上限之外部性界限，
    依刑法第51條第5款規定，就附表所示各罪所處之刑，定其
    應執行之刑如主文所示。
  ㈡按裁判確定前犯數罪併合處罰之案件，有二以上裁判，應依
    刑法第51條第5款至第7款定應執行之刑，茍經檢察官聲請時
    ，最後事實審法院即應以裁定定其應執行之刑，殊不能因數
    罪中之一部分犯罪之刑業經執行完畢，即謂與刑法第50條規
    定「裁判確定前犯數罪者，併合處罰」之要件不符（最高法
    院104年度台抗字第899號判決要旨參照）；又數罪併罰之數
    刑罰有部分縱已執行完畢，於嗣後與他罪合併定執行刑，乃
    由檢察官換發執行指揮書執行應執行刑時，其前已執行之有
    期徒刑部分，應予扣除而已，非謂此種情形即不符數罪併罰
    要件（最高法院104年度台抗字第907號判決亦同此意旨）。
    查受刑人所犯附表編號1至3所示之罪雖已執行完畢，有本院
    被告前案紀錄表附卷可稽，惟與附表編號4所示之罪合於數
    罪併罰之要件，揆諸前揭說明，仍應就附表編號1至4所示之
    罪所處之刑，合併定應執行刑，附此敘明。
四、據上論斷，依刑事訴訟法第477條第1項，刑法第50條第1項
    第1款、第2項、第53條、第51條第5款，裁定如主文。
中　　華　　民　　國　　111 　年　　8 　　月　　30　　日
                  刑事第九庭    審判長法　官  潘翠雪
                                      法　官  陳信旗
                                      法　官  俞秀美
以上正本證明與原本無異。
如不服本裁定，應於收受送達後五日內向本院提出抗告狀。
                                      書記官  謝崴瀚
中　　華　　民　　國　　111 　年　　8 　　月　　30　　日
　　　　　　　　　　　　　　
附表　　
編          號  1 2 3 罪          名  營利姦淫猥褻 營利姦淫猥褻 共同犯圖利媒介性交罪 宣    告    刑  有期徒刑2月 有期徒刑2月 有期徒刑3月 犯  罪  日  期  109.7.28前不詳時間至同日下午 109年2月23日 109年8月12日 偵查(自訴)機關 年  度  案  號  臺北地檢109年度偵字第21949號 桃園地檢110年度偵字第725號 桃園地檢109年度偵字第6394、26977、27145號 最  後 事實審 法    院 臺北地院 臺北地院 桃園地院  案    號 109年度審簡字第 2387號 110年度簡字第 904號 110年度訴字第 921號  判決日期 109/11/27 110/06/04 110/12/17 確  定 判  決 法    院 臺北地院 新北地院 桃園地院  案    號 109年度審簡字第 2387號 110年度簡字第 904號 110年度訴字第 921號  判    決 確定日期 109/12/28 110/07/06 111/01/26 是否為得易科 罰 金 之 案 件  是 是 是 備        註  臺北地檢111年度執字第391號  臺北地檢110年度執字第3371號 桃園地檢111年度執字第2683號 （已執畢）   臺北地院110年度聲字第1451號裁定應執行有期徒刑3月 （已執畢）   
編          號  4 以下空白  罪          名  兒童及少年性剝削防制條例   宣    告    刑  有期徒刑1年2月   犯  罪  日  期  108年12月間至109年1月21日   偵查(自訴)機關 年  度  案  號  桃園地檢109年度偵字第6394、26977、27145號   最  後 事實審 法    院 臺灣高院    案    號 111年度上訴字第 1213號    判決日期 111/04/21   確  定 判  決 法    院 臺灣高院    案    號 111年度上訴字第 1213號    判    決 確定日期 111/05/23   是否為得易科 罰 金 之 案 件  否   備        註  桃園地檢111年度執字第7200號